臺灣臺南地方法院刑事判決　　　　　100年度交簡上字第115號
上　訴　人
即　被　告　洪俊男
上列上訴人因過失傷害案件，不服本院民國100年8月22日100年
度交簡字第2011號第一審簡易判決（聲請簡易判決處刑案號：10
0年度調偵字第556號），提起上訴，被告就被訴事實為有罪之陳
述，本院管轄之第二審合議庭以簡式審判程序判決如下：
    主  文
上訴駁回。
洪俊男緩刑貳年。
    事實及理由
一、本件被告洪俊男所犯係死刑、無期徒刑、最輕本刑為3年以
    上有期徒刑以外之罪，其於本院審理程序就被訴事實為有罪
    之陳述，經審判長告知簡式審判程序之旨，並聽取其與公訴
    人之意見後，經本院合議庭裁定進行簡式審判程序，合先敘
    明。
二、本案經本院審理結果，認第一審簡易判決之認事、用法及量
    刑均無不當，應予維持，並引用第一審簡易判決書記載之事
    實、證據及理由（如附件）。
三、被告於本院坦承犯行，上訴意旨略以：其業與告訴人在臺南
    市北區調解委員會達成調解，請准為緩刑之諭知等語。經查
    ：原審以本案事證明確，認被告所為，係犯刑法第284條第1
    項前段之過失傷害罪，且符合自首要件，依法減輕其刑，並
    審酌被告過失肇致本件車禍，使告訴人受傷，考量告訴人傷
    勢輕重，及雙方因賠償金額無法達成共識迄未和解，暨家庭
    狀況、智識、經驗等一切情狀，量處被告有期徒刑貳月，如
    易科罰金，以新臺幣（下同）1千元折算1日，核其認事用法
    均無違誤，量刑亦甚妥適，被告未指摘原判決有何違誤之處
    ，徒以上開情詞提起上訴，為無理由，應予駁回。
四、被告未曾因故意犯罪受有期徒刑以上刑之宣告，有其前案紀
    錄表附卷可按，茲念其因一時疏忽而肇事，犯後自始坦承犯
    行，並於原審判決後，終與告訴人以35萬元達成調解，告訴
    人另於本院調解程序中，表示不再追究之意，有本院調解案
    件進行單、被告提出之臺南市北區調解委員會調解書各1份
    在卷可稽，公訴人亦同意為緩刑之諭知，本院斟酌上情，認
    被告經此偵審及科刑教訓，應足策其警惕，原審所宣告之刑
    ，以暫不執行為適當，爰依刑法第74條第1項第1款之規定，
    併予諭知緩刑2年，以啟自新。
據上論斷，應依刑事訴訟法第455條之1第1項、第3項、第273條
之1第1項、第373條、第364條、第368條，刑法第74條第1項第1
款，判決如主文。
本案經檢察官詹尚晃到庭執行職務。
中    華    民    國   100    年    11    月    3     日
                  刑事第十三庭  審判長法  官  莊玉熙
                                      法  官  魏玉英
                                      法  官  周宛瑩
以上正本證明與原本無異
本件不得上訴。
                                書記官  黃傳鈞
中    華    民    國   100    年    11    月    4     日
附錄本案論罪法條：
中華民國刑法第284條
（過失傷害罪）
因過失傷害人者，處6月以下有期徒刑、拘役或5百元以下罰金，
致重傷者，處1年以下有期徒刑、拘役或5百元以下罰金。
從事業務之人，因業務上之過失傷害人者，處1年以下有期徒刑
、拘役或1千元以下罰金，致重傷者，處3年以下有期徒刑、拘役
或2千元以下罰金。